臺灣高雄地方法院刑事判決　　　　　　　94年度易字第1222號
公　訴　人　臺灣高雄地方法院檢察署檢察官
被　　　告　壬○○
　　　　　　　　　　　（現於臺灣高雄看守所羈押中）
被　　　告　乙○○
上列被告因竊盜案件，經檢察官提起公訴（（94年度偵字第1148
8 、11773 、11774 、12382 號）及移請併案審理（94年度偵字
第14129、16212、7915號），本院判決如下：
    主  文
壬○○共同連續竊盜，處有期徒刑壹年；扣案之鑰匙壹支，沒收
之。
乙○○免訴。
    事  實
一、壬○○前因竊盜案件，經本院以94年簡字第2290號判決判處
    有期徒刑3 月，緩刑2 年確定，仍在緩刑期間。猶未知悔改
    ，復意圖為自己不法之所有，基於竊盜之概括犯意，連續於
    如附表所示之犯罪時間及犯罪地點，以如附表所示之犯罪方
    式，竊取如附表所示被害人等所有之如附表所示之被竊物品
    ，嗣於附表所示之時地為警查獲，並扣得鑰匙2 支（94年偵
    字第11488 號扣押物品清單之鑰匙1 支為被告所有，且供犯
    本件竊盜罪所用；94年偵字第12382 號扣押物品清單之鑰匙
    1 支，非為被告所有）。
二、案經高雄市政府警察局保安警察大隊及楠梓、岡山、湖內分
    局及台南縣警察局歸仁分局報請臺灣高雄地方法院檢察署檢
    察官偵查起訴及併案審理。
    理  由
壹、被告壬○○部分
一、程序方面
  (一)按被告以外之人於審判外之言詞或書面陳述，除法律有規定
    者外，不得作為證據，刑事訴訟法第159 條第1 項固定有明
    文；惟按被告以外之人於審判外之陳述，雖不符前4 條之規
    定，而經當事人於審判程序同意作為證據，法院審酌該言詞
    陳述或書面陳述作成時之情況，認為適當者，亦得為證據。
    當事人、代理人或辯護人於法院調查證據時，知有第159 條
    第1 項不得為證據之情形，而未於言詞辯論終結前聲明異議
    者，視為有前項之同意，同法第159 條之5 規定甚明。
  (二)按如附表所示被害人戊○○等9 人於警詢中之指訴，及被害
    人具領失竊財物所為之贓物認領保管單、贓物認領保管收據
    ，皆為被告以外之人於審判外之言詞及書面陳述，為被告以
    外之人於審判外之言詞陳述，原不得作為證據，惟經被告於
    本院審理時未否認其證據能力，本院審酌前開被害人等之警
    詢筆錄，係被害人對於遭竊情形、財物損失之敘述及領回失
    物之證明，依上開警詢筆錄及失物領據作成時之情況，並無
    不適當之情形，依刑事訴訟法第159 條之5 第2 項規定，自
    得為證據。
二、實體方面
  (一)前揭事實，業據被告壬○○於本院審理時供述明確，核與(1)
    附表編號一所示之被害人戊○○於警詢指訴之失竊情節相符
    （見94偵11488 號警卷第5 ～7 頁），並有贓物認領保管單
    、車輛竊盜資料個別查詢報表（見偵11488號警卷第8 、19
    、20頁）在卷足稽，以及扣案之鑰匙1 支可資證明(2)附表編
    號二所示之被害人丁○○於警詢指訴之失竊情節相符（見94
    偵11774 號警卷第8 ～9 頁），並有贓物認領保管單、照片
    3 張（見偵11774 號警卷第13、24頁）在卷足稽(3)附表編號
    三所示之被害人辛○○於警詢指訴之失竊情節相符（見本院
    卷），並有贓物認領保管單、車輛竊盜資料個別查詢報表及
    照片4 張（見偵11773 號警卷第14、17頁）在卷足稽(4)附表
    編號四所示之被害人己○○於警詢指訴之失竊情節相符（見
    94偵12382 號警卷第5 ～7 頁），並有贓物認領保管單、車
    輛竊盜資料個別查詢報表、照片4 張（見偵12382 號警卷第
    12、23、24、19、20頁）在卷足稽，及扣案之鑰匙1 支可資
    證明(5)附表編號五所示之被害人（使用人）庚○○於警詢指
    訴之失竊情節相符（見94偵14129 號警卷第4 ～5 頁），並
    有贓物認領保管單、車輛竊盜資料個別查詢報表、照片2 張
    （見偵14129 號警卷第10、16、17頁）在卷足稽(6)附表編號
    六、七、八所示之被害人甲○○、丙○○、子○○於警詢指
    訴之失竊情節相符（見94偵16212 號警卷第3 ～6 頁），並
    有贓物認領保管單、照片4 張（見偵16212 號警卷第13～15
    、19、20頁）在卷足稽(7)附表編號九所示之被害人癸○○於
    警詢指訴之失竊情節相符（見94偵7915號警卷影本第6 ～10
    頁），並有贓物認領保管單、監視錄影器翻拍照片及現場蒐
    證照片（見偵7915號警卷影本第27、39～44頁）在卷足稽；
    被告之自白顯與事實相符，其竊盜犯行應可認定。
  (二)核被告所為，係犯刑法第320 條第1 項之竊盜罪。其如附表
    編號二之竊盜犯行，與共同被告乙○○有犯意之聯絡及行為
    之分擔，皆為共同正犯。又其所犯如附表編號一至附表編號
    九所示之竊盜犯行，時間緊接，犯罪方法相同，所犯為同一
    罪名，顯係基於概括犯意反覆為之，應依連續犯規定論以一
    罪，並加重其刑。爰審酌被告前因竊盜涉案，甫判處罪刑確
    定，仍在緩刑期間，有臺灣高等法院被告前案紀錄表可按，
    竟不思悔過，復再犯竊盜罪，又正值青年，卻不思循合法途
    徑賺取所需，反以犯罪手段謀財，所為實應予非難，惟念其
    犯罪後坦承犯行，尚知悔改及犯罪所生損害等一切情狀，量
    處如主文所示之刑，以示懲儆。扣案之鑰匙2 支，94年偵字
    第11488 號扣押物品清單之鑰匙1 支為被告所有，且供犯本
    件竊盜罪所用，應依刑法第38條第1 項第2 款宣告沒收；94
    年偵字第12382 號扣押物品清單之鑰匙1 支，非為被告所有
    ，爰不為沒收之諭知（無證據證明他人因何種原因而遺失甚
    至拋棄，尚不構成侵占遺失物罪）。
  (三)移送併辦部分之犯行即附表編號五、六、七、八、九犯行（
    臺灣高雄地方法院檢察署94年度偵字第14129 、16212 號、
    臺灣台南地方法院檢察署94年度偵字第7915號部分），雖未
    據公訴人起訴，然與上揭已起訴部分有連續犯之裁判上一罪
    關係，當為起訴效力所及，本院自應一併審理，附此敘明。
  (四)公訴意旨雖以：被告年輕力壯，不思努力工作，前犯竊盜為
    本院判決不久後，再次犯有多起竊盜犯行，足見被告不思改
    過遷善，其品性惡劣，具有犯罪之習慣，僅藉刑之執行實不
    足徹底根絕惡性，請依竊盜犯贓物犯保安處分條例第3 條第
    1 項第1 款、第2 款之規定，併予諭知應於刑之執行前令入
    勞動場所強制工作，以資懲儆云云；惟：
  (1)按「十八歲以上之竊盜犯、贓物犯，有左列情形之一者，得
    於刑之執行前，令入勞動場所強制工作：一有犯罪之習慣者
    。二以犯竊盜罪或贓物罪為常業者。」竊盜犯贓物犯保安處
    分條例第3 條第1 項定有明文。是以，強制工作之立法目的
    ，乃旨在對嚴重性職業犯罪及欠缺正確工作觀念或無正常工
    作因而犯罪者，強制其勞動，並學習一技之長及正確之謀生
    觀念，祈使其日後重返社會時得以適應。
  (2)復按刑法上之習慣犯與累犯、連續犯之性質有別，必有具體
    之事實，足資證明行為人有犯罪之惡習及慣行，始有習慣犯
    規定之適用，並非一有累犯或連續犯之情形，即可認為有犯
    罪之習慣；而所謂犯罪習慣係指對於犯罪已成日常之惰性行
    為而言（最高法院54年度台上字第3041號判決可資參照）。
  (3)查被告本即從事駕駛大貨車為業，業據其陳明在卷，並有公
    路監理電子閘門查詢汽車駕駛人資料附卷可按，既被告為有
    一技之長之人，即非遊蕩、懶惰無正常工作之人，雖其於本
    案犯有多次竊盜犯行，惟以其行竊之時間均在二個月內觀之
    ，應僅具有短暫性而未具有相當時間延續性，顯難以此認定
    被告有犯罪之惡習及慣行，自不符竊盜犯贓物犯保安處分條
    例第3 條第1 項第1 款之規定。再被告所犯僅為連續竊盜罪
    ，並非常業竊盜罪，故亦不符前揭竊盜犯贓物犯保安處分條
    例第3 條第1 項第2 款之規定。是公訴人聲請併宣告被告刑
    前強制工作，尚有未合，應併予敘明。
貳、被告乙○○部分
一、公訴意旨另以：被告乙○○與壬○○共同意圖為自己不法之
    所有，並基於竊盜之犯意聯絡，由乙○○騎乘車牌號碼OPD
    -096號機車，附載壬○○，於94年5 月20日17時50分許，在
    高雄縣阿蓮鄉○○路269 號處，由乙○○坐於機車上把風，
    壬○○下車徒手竊取丁○○所有，置放於此處之不鏽鋼鐵窗
    及鐵條共重30公斤，得手後將之置放於此一機車踏板上，欲
    離去之際時，為巡邏員警發現而逮捕；因認被告涉有刑法第
    320條第1項之竊盜既遂罪嫌云云。
二、按案件曾經判決確定者，應諭知免訴之判決，刑事訴訟法第
    302 條第1 款定有明文。又「刑事訴訟法第294 條第1 款規
    定（即現行法第302 條第1 款），案件曾經判決確定者，應
    為免訴之判決，係以同一案件，已經法院為實體上之確定判
    決，該被告應否受刑事制裁，即因前次判決而確定，不能更
    為其他有罪或無罪之實體上裁判。此項原則，關於實質上一
    罪或裁判上一罪（如刑法第55條及第56條之犯罪），其1 部
    事實已經判決確定者，對於構成一罪之其他部分，固亦均應
    適用，但此種情形，係因審判不可分之關係，在審理事實之
    法院，對於全部犯罪事實，按照刑事訴訟法第246 條（即現
    行法第267 條）規定本應予以審判，故其確定判決之既判力
    ，亦自應及於全部之犯罪事實，若在最後審理事實法院宣示
    判決後，始行發生之事實，既非該法院所得審判，即為該案
    判決之既判力所不能及，檢察官如就此部發生之事實依法起
    訴，既不在曾經確定判決之範圍以內，即係另一犯罪問題，
    受訴法院仍應分別為有罪或無罪之實體上裁判，縱令檢察官
    或自訴人，係就前案事實與其後新發生之事實，誤認為實質
    上一罪或裁判上一罪，一併起訴，受訴法院除應將前確定判
    決既判力所及部分諭知免訴外，關於其後新發生之事實，並
    不在刑事訴訟法第294 條第1 款所載情形之列，非可一併免
    訴」、「案件曾經判決確定者，應為免訴之判決，此項原則
    關於實質上一罪或裁判上一罪，均有其適用。連續犯係裁判
    上之一罪，其一部分犯罪事實曾經判決確定者，其效力當然
    及於全部，故檢察官復將其他部分重行起訴，亦應諭知免訴
    之判決」，最高法院32年上字第2578號、49年台非字第20號
    分別著有判例。申言之，犯罪事實如係於確定判決之最後審
    理事實法院宣示判決前，即已發生者，應為該確定判決之既
    判力所及，因此，檢察官如就此等犯罪事實重行起訴，自應
    為免訴之判決。
三、經查：被告於94年5 月20日17時50分許所為之上揭竊盜既遂
    犯行，與本院94年度簡上字第414 號竊盜案件所涉之94年1
    31日上午8 時10分許、同年4 月30日晚間10時10分及同年6
    月11日凌晨4 時許連續竊盜犯行，兩案犯罪時間緊接，所犯
    又係構成要件相同之罪名，此有本院94年度簡上字第414 號
    刑事判決乙件在卷可參；被告於94年5 月20日所為之竊盜犯
    行，與本院前揭確定判決所涉之連續竊盜犯行部分，已足認
    係連續犯，而具有裁判上一罪之關係，且其犯罪事實發生時
    間，又在94年度簡上字第414 號竊盜案件最後審理事實法院
    94 年8月15日判決宣示之前，則被告於94年5 月20日所為竊
    盜之犯罪事實，應為本院94年度簡上字第414 號確定判決之
    既判力所及，爰依前揭刑事訴訟法條文規定及最高法院判決
    意旨，為免訴之諭知。
據上論斷，應依刑事訴訟法第299 條第1 項前段、第302 條第1
款，刑法第320 條第1 項、第28條、第56條、第38條第1 項第2
款，判決如主文。
中　　華　　民　　國　　94　　年　　10　　月　　31　　日
                 刑事第六庭   審判長  法　官  簡志瑩
                                      法　官  楊佩蓉
                                      法　官  李  蓓
以上正本證明與原本無異。
如不服本判決，應於收受送達後10日內向本院提出上訴書狀（應
附繕本）。
中　　華　　民　　國　　94　　年　　11　　月　　3 　　日
　　　　　　　　　　　　　　　　　　  書記官  何慧娟
附錄本判決論罪科刑法條：
中華民國刑法第320 條 (普通竊盜罪、竊佔罪)
意圖為自己或第三人不法之所有，而竊取他人之動產者，為竊盜
罪，處5 年以下有期徒刑、拘役或500 元以下罰金。
意圖為自己或第三人不法之利益，而竊佔他人之不動產者，依前
項之規定處斷。
前二項之未遂犯罰之。
94易字第1222號壬○○竊案
附表
┌─┬───┬────┬─┬────┬───┬─────┐
│編│犯罪時│犯罪地點│被│犯罪手法│竊得物│備   考   │
│號│間    │        │害│        │品    │          │
│  │      │        │人│        │      │          │
├─┼───┼────┼─┼────┼───┼─────┤
│  │94年5 │高雄縣岡│陳│以自備之│機車1 │得手後以其│
│一│月18日│山鎮民族│中│鑰匙竊取│輛（車│為代步工具│
│  │上午6 │路159號 │仁│        │牌號碼│於同日11時│
│  │時20分│處      │  │        │WBX-34│許為警查獲│
│  │許    │        │  │        │9 號）│（94年偵字│
│  │      │        │  │        │      │第11488號 │
│  │      │        │  │        │      │）        │
├─┼───┼────┼─┼────┼───┼─────┤
│  │94年5 │高雄縣阿│林│徒手竊取│不鏽鋼│1、由吳清 │
│二│月20日│蓮鄉中山│首│置放於此│鐵窗及│泉騎乘機車│
│  │17時50│路269號 │相│處之不鏽│鐵條共│（車牌號碼│
│  │分許  │        │  │鋼鐵窗及│重30公│OPD- 096號│
│  │      │        │  │鐵條    │斤    │）附載黃明│
│  │      │        │  │        │      │源並把風。│
│  │      │        │  │        │      │2、於黃明 │
│  │      │        │  │        │      │源得手後欲│
│  │      │        │  │        │      │離去之際為│
│  │      │        │  │        │      │路過巡邏員│
│  │      │        │  │        │      │警發現而逮│
│  │      │        │  │        │      │捕。（94偵│
│  │      │        │  │        │      │字第11774 │
│  │      │        │  │        │      │號）      │
├─┼───┼────┼─┼────┼───┼─────┤
│  │94年5 │高雄縣岡│程│見該車鑰│機車1 │1、該車已 │
│三│月21日│山鎮仁壽│福│匙未予取│輛（車│於同年月20│
│  │14時許│里育英路│源│下，便以│牌號碼│日9時許在 │
│  │      │11號前  │  │該鑰匙發│VJS-88│高雄縣路竹│
│  │      │        │  │動機車而│2號） │鄉竹南村中│
│  │      │        │  │竊取之  │      │山路858 號│
│  │      │        │  │        │      │報失竊。  │
│  │      │        │  │        │      │2、於得手 │
│  │      │        │  │        │      │後欲離去即│
│  │      │        │  │        │      │被查獲    │
│  │      │        │  │        │      │（94年偵字│
│  │      │        │  │        │      │第11773 號│
│  │      │        │  │        │      │）        │
├─┼───┼────┼─┼────┼───┼─────┤
│  │94年5 │高雄縣岡│陳│持其所拾│機車1 │於同年月29│
│四│月23日│山鎮溪西│明│得之鑰匙│輛（車│日11時30分│
│  │19時許│路58巷1 │莉│竊取得手│牌號碼│許騎乘該車│
│  │      │號前    │  │        │TWT-99│行經高縣岡│
│  │      │        │  │        │0號） │山鎮○○路│
│  │      │        │  │        │      │57號前，為│
│  │      │        │  │        │      │警查獲，並│
│  │      │        │  │        │      │扣得上開機│
│  │      │        │  │        │      │車1輛、鑰 │
│  │      │        │  │        │      │匙1把。   │
│  │      │        │  │        │      │（94年偵字│
│  │      │        │  │        │      │第12382 號│
│  │      │        │  │        │      │）        │
├─┼───┼────┼─┼────┼───┼─────┤
│  │94年6 │高雄縣岡│章│見該車鑰│機車1 │得手後作代│
│五│月3日 │山鎮岡山│林│匙未拔起│輛（車│步之用，於│
│  │下午16│南路某黃│漩│，即臨時│牌號碼│同年月11日│
│  │時30分│昏市場內│（│起意竊取│SD2-63│12 時30分 │
│  │許    │        │使│該車    │1號） │許在高雄市│
│  │      │        │用│        │      │楠梓區右昌│
│  │      │        │人│        │      │街187巷10 │
│  │      │        │）│        │      │號前騎車遭│
│  │      │        │  │        │      │警攔下查獲│
│  │      │        │  │        │      │（94年偵字│
│  │      │        │  │        │      │第14129號 │
│  │      │        │  │        │      │）        │
├─┼───┼────┼─┼────┼───┼─────┤
│六│94年7 │高雄市楠│朱│見該車鑰│重型機│嗣於同年月│
│  │月9日 │梓區海專│月│匙未拔起│車1輛 │13日15時許│
│  │上午5 │路227號 │鳳│，即臨時│（車牌│騎乘該車，│
│  │時許  │前      │  │起意竊取│號碼XJ│行經高雄市│
│  │      │        │  │該車    │F-641 │楠梓區德民│
│  │      │        │  │        │號）  │路及藍昌路│
│  │      │        │  │        │      │360巷口， │
│  │      │        │  │        │      │經警發現後│
│  │      │        │  │        │      │棄車逃逸。│
│  │      │        │  │        │      │（94年偵字│
│  │      │        │  │        │      │第16212號 │
│  │      │        │  │        │      │）        │
├─┼───┼────┼─┼────┼───┼─────┤
│七│94年7 │高雄市楠│宋│見該車鑰│重型機│於同年月日│
│  │月13日│梓區建楠│青│匙未拔起│車1輛 │18時30分於│
│  │18時許│路3號   │雲│，即臨時│（車牌│楠梓區德民│
│  │      │        │  │起意竊取│號碼XL│路660號前 │
│  │      │        │  │該車。  │S-189 │被警方查獲│
│  │      │        │  │        │）    │（94年偵字│
│  │      │        │  │        │      │第16212號 │
│  │      │        │  │        │      │）        │
├─┼───┼────┼─┼────┼───┼─────┤
│八│94年7 │高雄市藍│霜│徒手竊取│建築用│1.騎乘機車│
│  │月13日│田東路15│文│        │鐵柱46│（XLS-189 │
│  │18時20│3號之工 │堅│        │支    │）代步竊取│
│  │分許  │地內    │  │        │      │鐵柱得手後│
│  │      │        │  │        │      │被失主發現│
│  │      │        │  │        │      │報警於德民│
│  │      │        │  │        │      │路660號前 │
│  │      │        │  │        │      │當場查獲。│
│  │      │        │  │        │      │（94年偵字│
│  │      │        │  │        │      │）        │
│  │      │        │  │        │      │第16212號 │
├─┼───┼────┼─┼────┼───┼─────┤
│九│94年5 │臺南縣仁│謝│徒手搬運│鋅塊17│於同年月日│
│  │月13日│德鄉保安│春│竊取    │塊    │7時55分騎 │
│  │上午7 │村中正路│蘭│        │      │乘重型機車│
│  │時45分│1段163號│  │        │      │（NJI-923 │
│  │許    │前車棚旁│  │        │      │號）竊取得│
│  │      │鐵筒內  │  │        │      │手後離去時│
│  │      │        │  │        │      │因發生車禍│
│  │      │        │  │        │      │後遺棄逃逸│
│  │      │        │  │        │      │，經警調閱│
│  │      │        │  │        │      │現場錄影資│
│  │      │        │  │        │      │料後查獲  │
│  │      │        │  │        │      │（94年度偵│
│  │      │        │  │        │      │字第7915  │
│  │      │        │  │        │      │號）      │
└─┴───┴────┴─┴────┴───┴─────┘
